---
title: "Retrasos de vuelos"
subtitle: "Análisis Exploratorio"
author: "Sidereus"
output:
  html_notebook:
    code_folding: hide
    df_print: paged
    css: estilo.css
    toc: true
    toc_float:
      smooth_scroll: false
      collapsed: false
    highlight: breezedark
    
---

```{r, include=FALSE}
knitr::opts_chunk$set(echo = TRUE,
                      eval = TRUE,
                      fig.align = "center",
                      fig.width = 9,
                      warning = FALSE,
                      message = FALSE)
```

<center>
<img src = "img/img1.png" />
</center>

# Reto

- [Reto en DataSource.ai](https://www.datasource.ai/es/home/competitions/prediccion-de-retrasos-de-vuelos-para-una-aerolinea)

# Datos

```{r}
library(data.table)
dataTrain <- fread("../data/train.csv")
dataTest <- fread("../data/test.csv")
dataSample <- fread("../data/sample.csv")
```

# Variables

- **ID:** identificación de vuelo.
- **DATOP:** Fecha de vuelo.
- **FLTID:** Número de vuelo
- **DEPSTN:** Punto de partida
- **ARRSTN:** Punto de llegada
- **STD:** Hora de salida programada
- **STA:** Hora prevista de llegada
- **STATUS:** Estado del vuelo
- **AC:** Código de aeronave
- **target:** Tiempo de retraso

# Train y Test

- **Train:**
  - En el conjunto de datos de *train* hay 107833 vuelos registrados.
  - El rango de fechas de vuelos es desde el 01-01-2016 hasta 31-12-2018.
  - Hay 1861 vuelos registrados. Cada vuelo puede estar registrado en diferentes fechas.
  - En total son 132 puntos de destino diferentes y 128 puntos de llegada.
  - Hay en total 5 estados (*STATUS*) de vuelo.
  - Hay 68 códigos de aeronaves diferentes.
  - El tiempo de retraso (*target*) está dado en minutos.

```{r}
library(tidyverse)
# Train
dataTrain %>% 
  mutate(DATOP = as.Date(DATOP),
         FLTID = as.factor(FLTID),
         DEPSTN = as.factor(DEPSTN),
         ARRSTN = as.factor(ARRSTN),
         STD = as.POSIXct(STD),
         STA = gsub("\\.", ":", STA),
         STA = as.POSIXct(STA),
         STATUS = as.factor(STATUS),
         AC = as.factor(AC)) ->
  dataTrain
head(dataTrain, n = 10L)
```

- **Test:**
  - En el conjunto de *test* hay 9333 vuelos registrados.
  - El rango de fechas de vuelos es desde 01-05-2016 hasta 20-09-2018.
  - Hay 700 vuelos registrados.
  - En total son 82 puntos de destino y 84 puntos de llegada diferentes.
  - Los mismos 5 estados de vuelo.
  - Hay 44 códigos de aeronaves.

```{r}
# Test
dataTest %>% 
  mutate(DATOP = as.Date(DATOP),
         FLTID = as.factor(FLTID),
         DEPSTN = as.factor(DEPSTN),
         ARRSTN = as.factor(ARRSTN),
         STD = as.POSIXct(STD),
         STA = gsub("\\.", ":", STA),
         STA = as.POSIXct(STA),
         STATUS = as.factor(STATUS),
         AC = as.factor(AC)) ->
  dataTest
head(dataTest, n = 10L)
```


# Conteos

- **¿Cuántos vuelos (*FLTID*) del test coinciden con el train?:**

```{r}
table(dataTest$FLTID %in% dataTrain$FLTID)
```

- **¿Cuántos puntos de destino coinciden entre el test y train?:**

```{r}
table(dataTest$DEPSTN %in% dataTrain$DEPSTN)
```

- **¿Cuántos puntos de llegada coinciden entre el test y train?:**

```{r}
table(dataTest$ARRSTN %in% dataTrain$ARRSTN)
```

- **¿Cuántos códigos de aeronave coinciden entre el test y train?:**

```{r}
table(dataTest$AC %in% dataTrain$AC)
```

# Nuevas variables

- Basado en las variables originales derivo las siguientes características:
  - Días de la semana, meses y año de vuelo.
  - Agrego trimestres.
  - Agrego semana del año.
  - Agrego una variable que indique si es fin de semana.
  - Con el tiempo de salida obtengo la **hora** y establezco una nueva variable que define si el vuelo es en la *madrugada*, *mañana*, *tarde* o *noche*.
  - Resto el tiempo de salida con el tiempo de llegada para conocer el tiempo promedio de vuelo. El resultado estará dado en minutos, sin embargo, lo convierto a horas dividiendo sobre 60. <tred>Hay vuelos con inconsistencias en los tiempos de partida y llegada, por tal motivo el tiempo de vuelo de aquellos que superan las 24 horas les agrego NA (363 registros en total).</tred>
  - Con el tiempo promedio de vuelo clasifico los vuelos en *vuelo corto* (hasta 2 horas), *vuelo moderado* (entre 2 y 5 horas) y *vuelo largo* (mayor a 5 horas).
  - Cuento el número de vuelos por punto de salida. Esto supongo que servirá para observar la demanda de cada sitio (ciudad o país), esperando que donde haya más demanda posiblemente haya menor capacidad de reacción (¿o al contrario?) y quizás mayores retrasos. Lo mismo hago por punto de llegada.
  - Cuento número de vuelos por código de aeronave, en el mismo orden de ideas de *oferta-demanda*.
  - **Opcionales:** estas variables las agrego como opcionales porque podrían causar sobreajuste en los modelos.
    - Para cada vuelo *-FLTID* promedio el tiempo de retraso. Los vuelos que están en el *train* que no pertenecen al *test* les agrego `NA`. También se podría calcular la mediana en lugar del promedio.
    
## Nuevas Train

```{r}
# Nuevas variables train
dataTrain %>% 
  mutate(dayWeek = weekdays(DATOP),
         mes = factor(month(DATOP)),
         anio = factor(year(DATOP)),
         trimestre = factor(quarters(DATOP)),
         weekYear = week(DATOP),
         endWeek = factor(if_else(dayWeek %in% c("sábado", "domingo"),
                           true = "Si", false = "No")),
         horaVuelo = hour(STD),
         horaVueloClas = if_else(
           horaVuelo >= 0 & horaVuelo < 6,
           true = "Magrudada",
           false = if_else(
             horaVuelo >= 6 & horaVuelo < 12,
             true = "Mañana",
             false = if_else(
               horaVuelo >= 12 & horaVuelo < 18,
               true = "Tarde",
               false = "Noche"))),
         tiempoVuelo = as.numeric(STA - STD)/60,
         tiempoVuelo = ifelse(tiempoVuelo > 24, NA, tiempoVuelo),
         tiempoClas = if_else(tiempoVuelo <= 2,
                              true = "Corto",
                              false = if_else(
                                tiempoVuelo > 5,
                                true = "Largo",
                                false = "Moderado"))) %>% 
  group_by(DEPSTN) %>% 
  mutate(vuelosPartida = n()) %>% 
  ungroup() %>% 
  group_by(ARRSTN) %>% 
  mutate(vuelosDestino = n()) %>% 
  ungroup() %>% 
  group_by(AC) %>% 
  mutate(vuelosAC = n()) %>% 
  group_by(FLTID) %>% 
  mutate(promedioRetraso = mean(target, na.rm = TRUE),
         medianaRetraso = median(target, na.rm = TRUE),
         desvRetraso = sd(target, na.rm = TRUE)) %>% 
  ungroup() %>% 
  mutate_if(is.character, as.factor) %>% 
  select(target, everything()) ->
  newDataTrain

newDataTrain
```

## Nuevas Test

```{r}
# Nuevas variables test
dataTest %>% 
  mutate(dayWeek = weekdays(DATOP),
         mes = factor(month(DATOP)),
         anio = factor(year(DATOP)),
         trimestre = factor(quarters(DATOP)),
         weekYear = week(DATOP),
         endWeek = factor(if_else(dayWeek %in% c("sábado", "domingo"),
                           true = "Si", false = "No")),
         horaVuelo = hour(STD),
         horaVueloClas = if_else(
           horaVuelo >= 0 & horaVuelo < 6,
           true = "Magrudada",
           false = if_else(
             horaVuelo >= 6 & horaVuelo < 12,
             true = "Mañana",
             false = if_else(
               horaVuelo >= 12 & horaVuelo < 18,
               true = "Tarde",
               false = "Noche"))),
         tiempoVuelo = as.numeric(STA - STD)/60,
         tiempoVuelo = ifelse(tiempoVuelo > 24, NA, tiempoVuelo),
         tiempoClas = if_else(tiempoVuelo <= 2,
                              true = "Corto",
                              false = if_else(
                                tiempoVuelo > 5,
                                true = "Largo",
                                false = "Moderado"))) %>% 
  group_by(DEPSTN) %>% 
  mutate(vuelosPartida = n()) %>% 
  ungroup() %>% 
  group_by(ARRSTN) %>% 
  mutate(vuelosDestino = n()) %>% 
  ungroup() %>% 
  group_by(AC) %>% 
  mutate(vuelosAC = n()) %>% 
  ungroup() %>% 
  mutate_if(is.character, as.factor) ->
  newDataTest

# Juntando datos de tiempos de espera (target)
left_join(newDataTest,
          newDataTrain %>%
            select(FLTID, promedioRetraso:desvRetraso),
          by = "FLTID") %>%
  distinct(ID, .keep_all = TRUE) ->
  newDataTest

newDataTest
```

## Exportando datos

```{r}
save(newDataTrain, file = "../myData/Train1.Rdata", compress = "xz")
save(newDataTest, file = "../myData/Test1.Rdata", compress = "xz")
```

