---
title: "Inclusión Financiera en Latinoamérica"
subtitle: "Análisis Exploratorio"
author: "Sidereus"
output:
  html_notebook:
    code_folding: hide
    df_print: paged
    css: estilo.css
    toc: true
    toc_depth: 5
    toc_float:
      smooth_scroll: false
      collapsed: false
    highlight: breezedark
    
---

```{r, include=FALSE}
knitr::opts_chunk$set(echo = TRUE,
                      eval = TRUE,
                      fig.align = "center",
                      fig.width = 9,
                      warning = FALSE,
                      message = FALSE)
```

<center>
<img src = "img/img1.png" />
</center>

# Reto

- [Reto en DataSource.ai](https://www.datasource.ai/es/home/competitions/inclusion-financiera-en-latinoamerica)

# Datos

```{r}
library(data.table)
dataTrain <- fread("../data/train.csv")
dataTest <- fread("../data/test.csv")
dataSample <- fread("../data/sample.csv")
```

## Variables Iniciales

- **country:** país. En total hay 4 paises (Argentina, Chile, Colombia, Mexico). El de mayor registros es Chile con el 37.1% y el último es Mexico con 8.9% del total de información.
- **year:** año del registro (2016 a 2018). No hay información de cada país en los tres años, por ejemplo, Argentina sólo tiene información en el año 2018 y Colombia sólo en 2017.
- **uniqueid:** identificador único.
- **bank_account:** acceso a cuenta bancaria (si, no). 85.9% no tienen acceso a cuenta bancaria.
- **location_type:** tipo de ubicación (rural, urbana). El 60.9% de los registros son de ubicación rural.
- **cellphone_acces:** acceso a celular (si, no). El 75% tienen acceso al celular.
- **household_size:** número de personas que viven en una misma casa. Rango de 1 a 21 personas.
- **age_of_respondent:** edad. Rango de 16 a 100 años.
- **gender_of_respondent:** género. 58.9% de los registros son del género femenino.
- **relationship_with_head:** relación con responsable de la familia (cónyuge, hijo, padre, otro pariente, otros no parientes, no sé). El 54.5% de las personas registradas son *cabeza de familia o jefe de hogar*, seguido del 27.7% de *cónyuges* y, en menor cantidad *otros no parientes* con menos del 1%.
- **marital_status:** estado marital (Casado/Viviendo juntos, Divorciado/Separado, Viudo, Soltero/Nunca casado, No sé). El 45.6% de los registros corresponden a personas *casado/viviendo juntos*, seguido del 33.9% de *soltero/nunca casado).
- **education_level:** nivel educativo más alto (Sin educación formal, Educación primaria, Educación secundaria, Formación profesional/Especializada, Educación terciaria, Otro/No sabe). El 54.3% cuentan con educación primaria como nivel máximo de estudio, seguido del 19.1% educados informalmente y 17.9% con educación secundaria. 
- **job_type:** tipo de trabajo (Agricultura y pesca, Autónomo, Empleado formal Gobierno, Empleado formal Privado, Empleado informal, Dependiente de remesas, Dependiente del gobierno, Otros ingresos, Sin ingresos, No sabe/Se niega a responder). El mayor número de registros equivale a *personas que trabajan por cuenta propia* con 27.3%, seguido del *empleo informal* con 23.7%.

## Nuevas variables

- **ageAdult:** si la persona es mayor a 18 años lo categorizo como "si" de lo contrario será "no".
- **sizeFamily:** tamaño del hogar. Creo una nueva variable categórica que clasifica el número de personas que viven en una misma casa. Los niveles son los siguientes:
    - *Solo:* una sóla persona.
    - *Pareja:* dos personas.
    - *F3:* familia de 3 miembros.
    - *F4:* familia de 4 miembros.
    - *F5:* familia mayor o igual a 5 miembros.
- **unemployment:** categorizo una nueva variable para clasificar si la persona está desempleada. Dentro de aquellos desempleados incluyo el trabajo informal independiente, sin ingresos, dependiente de remesas, otros ingresos y los que no responden.
- **usefulLife:** si la persona está desempleada y además está entre 20-60 años de edad, lo clasifico como "Si", de lo contrario será "No".

### Train

```{r}
library(tidyverse)
dataTrain %>% 
  mutate(ageAdult = ifelse(age_of_respondent >= 18, "Si", "No"),
         year = factor(year),
         target = ifelse(bank_account == "Yes", 1, 0),
         sizeFamily = if_else(
           household_size == 1,
           true = "Solo",
           false = if_else(
             household_size == 2,
             true = "Pareja",
             false = if_else(
               household_size == 3,
               true = "F3",
               false = if_else(
                 household_size == 4,
                 true = "F4",
                 false = "F5"
               )
             )
           )
         ),
         unemployment = if_else(
           job_type %in% c("Dont Know/Refuse to answer",
                           "Informally employed",
                           "No Income", "Other Income",
                           "Remittance Dependent"),
           true = "Si",
           false = "No"
         ),
         usefulLife = if_else(
           unemployment == "Si" & age_of_respondent %in% c(20:60),
           true = "Si",
           false = "No"
         )) %>% 
  unite(uniqueid, country, sep = " x ", col = "newID", remove = FALSE) %>% 
  mutate_if(is.character, as.factor) %>% 
  select(-c(bank_account)) %>% 
  select(newID, target, everything()) ->
  myDataTrain
myDataTrain
```

### Test

```{r}
dataTest %>% 
  mutate(ageAdult = ifelse(age_of_respondent >= 18, "Si", "No"),
         year = factor(year),
         sizeFamily = if_else(
           household_size == 1,
           true = "Solo",
           false = if_else(
             household_size == 2,
             true = "Pareja",
             false = if_else(
               household_size == 3,
               true = "F3",
               false = if_else(
                 household_size == 4,
                 true = "F4",
                 false = "F5"
               )
             )
           )
         ),
         unemployment = if_else(
           job_type %in% c("Dont Know/Refuse to answer",
                           "Informally employed",
                           "No Income", "Other Income",
                           "Remittance Dependent"),
           true = "Si",
           false = "No"
         ),
         usefulLife = if_else(
           unemployment == "Si" & age_of_respondent %in% c(20:60),
           true = "Si",
           false = "No"
         )) %>% 
  unite(uniqueid, country, sep = " x ", col = "newID", remove = FALSE) %>% 
  mutate_if(is.character, as.factor) %>% 
  select(newID, everything()) ->
  myDataTest
myDataTest
```

## Exportando datos

```{r}
save(myDataTrain, file = "myDataTrain.Rdata", compress = "xz")
save(myDataTest, file = "myDataTest.Rdata", compress = "xz")
```


# Modelos

## LightGBM

- [Documentación de LightGBM.](https://lightgbm.readthedocs.io/en/latest/)
- [Instalación de LightGBM en R.](https://lightgbm.readthedocs.io/en/latest/R/index.html)
- [Parámetros del algoritmo LightGBM.](https://lightgbm.readthedocs.io/en/latest/Parameters.html)
