---
title: "Predicción del rating de Las aplicaciones en Google Play Store"
subtitle: "Reto DataSource"
author: "[Edimer (Sidereus)](https://edimer.github.io/)"
output:
  html_notebook:
    toc: true
    toc_float: 
      smooth_scroll: false
      collapsed: false
    highlight: pygments
    theme: spacelab
    css: estilo.css
    code_folding: show
---

<center>
<img src = "../img/competencia.png" />
</center>

```{r, include=FALSE}
knitr::opts_chunk$set(echo = TRUE,
                      warning = FALSE,
                      message = FALSE,
                      fig.align = "center")
```

- [Sitio oficial del reto en DataSource.](https://www.datasource.ai/es/home/data-science-competitions-for-startups/prediciendo-el-rating-de-las-aplicaciones-en-google-play-store)

# Metodología

- Las siguientes imágenes fueron tomadas del libro [Tidy Modeling with R](https://xgboost.readthedocs.io/en/latest/parameter.html) de [Max Kuhn](https://github.com/topepo) y [Julia Silge.](https://github.com/juliasilge)

## Marco General

<center>
<img src = "https://www.tmwr.org/premade/data-science-model.svg" height = 450/>
</center>

## Estrategia de Validación

- La siguiente imagen fue tomada de [tidymodels.org](https://www.tidymodels.org/start/case-study/) e ilustra la estrategia de evaluación de modelos que adopté.

<center>
<img src = "https://www.tmwr.org/premade/resampling.svg" height = 450/>
</center>

## Fases del Modelado

<center>
<img src = "https://www.tmwr.org/premade/modeling-process.svg" height = 450/>
</center>

## Libros

### *Tidy Modeling with R*

- Consultar libro [aquí](https://www.tmwr.org/)

<center>
<img src = "../img/libro.PNG" height = 450/>
</center>

### *Applied Predictive Modeling*

- Consultar el libro [aquí.](http://appliedpredictivemodeling.com/)

<center>
<img src = "http://static1.squarespace.com/static/51156277e4b0b8b2ffe11c00/t/51157487e4b0b8b2ffe16829/1588028705660/?format=1500w" height = 450/>
</center>

### *Feature Engineering and Selection A Practical Approach for Predictive Models*

- Consultar libro [aquí.](http://www.feat.engineering/)

<center>
<img src = "https://images.routledge.com/common/jackets/amazon/978113807/9781138079229.jpg" height = 450/>
</center>

# Variables

<center>
<img src = "../img/variables.PNG" />
</center>

# Ensamble LightGBM-FE1, Catboost-FE1 y MLP-FE1

- Estos son los tres mejores modelos en el tablero de la competencia.
- **Ensamble:** el resultado de la "bandera" se interpreta de la siguiente manera:
  - Las sumas que den tres en la variable "bandera" son coincidencias en los tres modelos para la etiqueta "1".
  - Las sumas que den cero en la variable "bandera" son coincidencias en los tres modelos para la etiqueta "0".
  - Las sumas que den dos en la variable "bandera" son coincidencias en dos de los modelos para la etiqueta "1".
  - Obtengo el promedio por fila. Aquellos promedios iguales a 0.6666667 les asigno la etiqueta "1" y aquellos con promedio igual a 0.3333333 les asigno la etiqueta "0". Esto lo hago asumiendo que la mayoría tienen "la razón". Si no está en ninguna de estas opciones mantengo la predicción de MLP-FE1 (Sub114).

```{r}
library(tidyverse)
subm103 <- read_csv("../submission/sub_103_lgbm_roc_fe1.csv") %>% 
  rename(lgbm = rating)

subm114 <- read_csv("../submission/sub_114_catb_roc_fe1.csv") %>% 
  rename(catboost = rating) 

subm123 <- read_csv("../submission/sub_123_mlp_fe1.csv") %>% 
  rename(mlp = rating)  
```

- **Data con predicciones de todos los modelos:**

```{r}
subm_completa <- inner_join(subm103, subm114, by = "id") %>% 
  inner_join(subm123, by = "id")
head(subm_completa)
```

- **Ensamble (*hard*):**

```{r}
subm_completa %>% 
  mutate(bandera = lgbm + catboost + mlp,
         promedio = bandera / 3,
         promedio = as.character(promedio),
         rating = if_else(promedio == "0.333333333333333", true = 0,
                          false = if_else(
                            promedio == "0.666666666666667", true = 1,
                            false = mlp
                          ))) %>% 
  select(id, rating) ->
  sub_126_ensamble_lgbm_catboost_mlp_fe1
head(sub_126_ensamble_lgbm_catboost_mlp_fe1)
```

- **Exportando predicciones:**

```{r}
write_csv(sub_126_ensamble_lgbm_catboost_mlp_fe1,
          file = "../submission/sub_126_ensamble_lgbm_catboost_mlp_fe1.csv")
```

- El mismo ensamble anterior pero manteniendo la predicción de Catboost:

```{r}
subm_completa %>% 
  mutate(bandera = lgbm + catboost + mlp,
         promedio = bandera / 3,
         promedio = as.character(promedio),
         rating = if_else(promedio == "0.333333333333333", true = 0,
                          false = if_else(
                            promedio == "0.666666666666667", true = 1,
                            false = catboost
                          ))) %>% 
  select(id, rating) ->
  sub_127_ensamble_lgbm_catboost_mlp_fe1
head(sub_127_ensamble_lgbm_catboost_mlp_fe1)
```

- **Exportando predicciones:**

```{r}
write_csv(sub_127_ensamble_lgbm_catboost_mlp_fe1,
          file = "../submission/sub_127_ensamble_lgbm_catboost_mlp_fe1.csv")
```

- El mismo ensamble anterior pero manteniendo la predicción de LightGBM:

```{r}
subm_completa %>% 
  mutate(bandera = lgbm + catboost + mlp,
         promedio = bandera / 3,
         promedio = as.character(promedio),
         rating = if_else(promedio == "0.333333333333333", true = 0,
                          false = if_else(
                            promedio == "0.666666666666667", true = 1,
                            false = lgbm
                          ))) %>% 
  select(id, rating) ->
  sub_128_ensamble_lgbm_catboost_mlp_fe1
head(sub_128_ensamble_lgbm_catboost_mlp_fe1)
```

- **Exportando predicciones:**

```{r}
write_csv(sub_128_ensamble_lgbm_catboost_mlp_fe1,
          file = "../submission/sub_128_ensamble_lgbm_catboost_mlp_fe1.csv")
```


# Ensamble XGBoost-F1, LightGBM-FE1, Catboost-FE1 y MLP-FE1

```{r}
library(tidyverse)
subm98 <- read_csv("../submission/sub_98_xgb_fe1.csv") %>% 
  rename(xgb = rating)

subm103 <- read_csv("../submission/sub_103_lgbm_roc_fe1.csv") %>% 
  rename(lgbm = rating)

subm114 <- read_csv("../submission/sub_114_catb_roc_fe1.csv") %>% 
  rename(catboost = rating) 

subm123 <- read_csv("../submission/sub_123_mlp_fe1.csv") %>% 
  rename(mlp = rating)  
```

- **Data con predicciones de todos los modelos:**

```{r}
subm_completa <- inner_join(subm98, subm103, by = "id") %>% 
  inner_join(subm114, by = "id") %>% 
  inner_join(subm123, by = "id")
head(subm_completa)
```

- **Ensamble:** el resultado de la "bandera" se interpreta de la siguiente manera:
  - Las sumas que den tres en la variable "bandera" son coincidencias en los tres modelos para la etiqueta "1".
  - Las sumas que den cero en la variable "bandera" son coincidencias en los tres modelos para la etiqueta "0".
  - Las sumas que den dos en la variable "bandera" son coincidencias en dos de los modelos para la etiqueta "1".
  - Obtengo el promedio por fila. Aquellos promedios iguales a 0.6666667 les asigno la etiqueta "1" y aquellos con promedio igual a 0.3333333 les asigno la etiqueta "0". Esto lo hago asumiendo que la mayoría tienen "la razón". Si no está en ninguna de estas opciones mantengo la predicción del modelo de mayor puntaje en el tablero de la competencia, que en este caso es Catboost-FE1.  

```{r}
subm_completa %>% 
  mutate(bandera = xgb + lgbm + catboost + mlp,
         promedio = bandera / 4,
         promedio = as.character(promedio),
         rating = if_else(promedio == "1", true = 1,
                          false = if_else(
                            promedio == "0", true = 0,
                            false = if_else(
                              promedio == "0.75", true = 1,
                              false = if_else(
                                promedio == "0.25", true = 0,
                                false = catboost
                              )
                            )
                          ))) %>% 
  select(id, rating) ->
  sub_129_ensamble_xgb_lgbm_catboost_mlp_fe1
head(sub_129_ensamble_xgb_lgbm_catboost_mlp_fe1)
```

- **Exportando predicciones:**

```{r}
write_csv(sub_129_ensamble_xgb_lgbm_catboost_mlp_fe1,
          file = "../submission/sub_129_ensamble_xgb_lgbm_catboost_mlp_fe1.csv")
```

- El mismo ensamble pero manteniendo la predicción de LightGBM:

```{r}
subm_completa %>% 
  mutate(bandera = xgb + lgbm + catboost + mlp,
         promedio = bandera / 4,
         promedio = as.character(promedio),
         rating = if_else(promedio == "1", true = 1,
                          false = if_else(
                            promedio == "0", true = 0,
                            false = if_else(
                              promedio == "0.75", true = 1,
                              false = if_else(
                                promedio == "0.25", true = 0,
                                false = lgbm
                              )
                            )
                          ))) %>% 
  select(id, rating) ->
  sub_130_ensamble_xgb_lgbm_catboost_mlp_fe1
head(sub_130_ensamble_xgb_lgbm_catboost_mlp_fe1)
```

- **Exportando predicciones:**

```{r}
write_csv(sub_130_ensamble_xgb_lgbm_catboost_mlp_fe1,
          file = "../submission/sub_130_ensamble_xgb_lgbm_catboost_mlp_fe1.csv")
```

- El mismo ensamble pero manteniendo la predicción de MLP:

```{r}
subm_completa %>% 
  mutate(bandera = xgb + lgbm + catboost + mlp,
         promedio = bandera / 4,
         promedio = as.character(promedio),
         rating = if_else(promedio == "1", true = 1,
                          false = if_else(
                            promedio == "0", true = 0,
                            false = if_else(
                              promedio == "0.75", true = 1,
                              false = if_else(
                                promedio == "0.25", true = 0,
                                false = mlp
                              )
                            )
                          ))) %>% 
  select(id, rating) ->
  sub_131_ensamble_xgb_lgbm_catboost_mlp_fe1
head(sub_131_ensamble_xgb_lgbm_catboost_mlp_fe1)
```

- **Exportando predicciones:**

```{r}
write_csv(sub_131_ensamble_xgb_lgbm_catboost_mlp_fe1,
          file = "../submission/sub_131_ensamble_xgb_lgbm_catboost_mlp_fe1.csv")
```

- El mismo ensamble pero manteniendo la predicción de XGBoost:

```{r}
subm_completa %>% 
  mutate(bandera = xgb + lgbm + catboost + mlp,
         promedio = bandera / 4,
         promedio = as.character(promedio),
         rating = if_else(promedio == "1", true = 1,
                          false = if_else(
                            promedio == "0", true = 0,
                            false = if_else(
                              promedio == "0.75", true = 1,
                              false = if_else(
                                promedio == "0.25", true = 0,
                                false = xgb
                              )
                            )
                          ))) %>% 
  select(id, rating) ->
  sub_132_ensamble_xgb_lgbm_catboost_mlp_fe1
head(sub_132_ensamble_xgb_lgbm_catboost_mlp_fe1)
```

- **Exportando predicciones:**

```{r}
write_csv(sub_132_ensamble_xgb_lgbm_catboost_mlp_fe1,
          file = "../submission/sub_132_ensamble_xgb_lgbm_catboost_mlp_fe1.csv")
```

# Ensamble SVM-F1, LightGBM-FE1, Catboost-FE1 y MLP-FE1

```{r}
library(tidyverse)
subm94 <- read_csv("../submission/sub_94_svm_fe1.csv") %>% 
  rename(svm = rating)

subm103 <- read_csv("../submission/sub_103_lgbm_roc_fe1.csv") %>% 
  rename(lgbm = rating)

subm114 <- read_csv("../submission/sub_114_catb_roc_fe1.csv") %>% 
  rename(catboost = rating) 

subm123 <- read_csv("../submission/sub_123_mlp_fe1.csv") %>% 
  rename(mlp = rating)  
```

- **Data con predicciones de todos los modelos:**

```{r}
subm_completa <- inner_join(subm94, subm103, by = "id") %>% 
  inner_join(subm114, by = "id") %>% 
  inner_join(subm123, by = "id")
head(subm_completa)
```

- **Ensamble:** el resultado de la "bandera" se interpreta de la siguiente manera:
  - Las sumas que den tres en la variable "bandera" son coincidencias en los tres modelos para la etiqueta "1".
  - Las sumas que den cero en la variable "bandera" son coincidencias en los tres modelos para la etiqueta "0".
  - Las sumas que den dos en la variable "bandera" son coincidencias en dos de los modelos para la etiqueta "1".
  - Obtengo el promedio por fila. Aquellos promedios iguales a 0.6666667 les asigno la etiqueta "1" y aquellos con promedio igual a 0.3333333 les asigno la etiqueta "0". Esto lo hago asumiendo que la mayoría tienen "la razón". Si no está en ninguna de estas opciones mantengo la predicción del modelo de mayor puntaje en el tablero de la competencia, que en este caso es Catboost-FE1.  

```{r}
subm_completa %>% 
  mutate(bandera = svm + lgbm + catboost + mlp,
         promedio = bandera / 4,
         promedio = as.character(promedio),
         rating = if_else(promedio == "1", true = 1,
                          false = if_else(
                            promedio == "0", true = 0,
                            false = if_else(
                              promedio == "0.75", true = 1,
                              false = if_else(
                                promedio == "0.25", true = 0,
                                false = catboost
                              )
                            )
                          ))) %>% 
  select(id, rating) ->
  sub_133_ensamble_svm_lgbm_catboost_mlp_fe1
head(sub_133_ensamble_svm_lgbm_catboost_mlp_fe1)
```

- **Exportando predicciones:**

```{r}
write_csv(sub_133_ensamble_svm_lgbm_catboost_mlp_fe1,
          file = "../submission/sub_133_ensamble_svm_lgbm_catboost_mlp_fe1.csv")
```

# Ensamble Probabilidades

- Todos estos resultados se obtuvieron luego de aplicar ingeniería de características.

## Red Neuronal + LightGBM-ROC + Catboost-ROC

```{r}
probs_mlp <- read_csv("../probabilitys/prob_mlp_fe1.csv") %>% 
  rename(pred0_mlp = .pred_0,
         pred1_mlp = .pred_1)

probs_lgbm_roc <- read_csv("../probabilitys/prob_lgbm_roc_fe1.csv") %>% 
  rename(pred0_lgbm_roc = .pred_0,
         pred1_lgbm_roc = .pred_1)

probs_catb_roc <- read_csv("../probabilitys/prob_catb_roc_fe1.csv") %>% 
  rename(pred0_catb_roc = .pred_0,
         pred1_catb_roc = .pred_1)

```

- Unión en una sola base de datos:
  
```{r}
probs_juntas <- bind_cols(probs_mlp, probs_lgbm_roc, probs_catb_roc)
head(probs_juntas)
```

- Promediando predicciones:
  
```{r}
promedio_probs <- probs_juntas %>% 
  mutate(promedio_1 = (pred1_mlp + pred1_lgbm_roc + pred1_catb_roc) / 3,
         promedio_0 = (pred0_mlp + pred0_lgbm_roc + pred0_catb_roc) / 3)
promedio_probs %>% 
  select(promedio_0, promedio_1) %>% 
  pivot_longer(cols = everything()) %>% 
  ggplot(aes(x = value, fill = name, color = name)) +
  geom_density(alpha = 0.5)
```

- Clasificando predicciones con punto de corte = 0.5:
  
```{r}
# Sample submission con "id"
sample_subm <- read_csv("../data/sample_submission.csv")
```

```{r}
promedio_probs %>% 
  mutate(id = sample_subm$id,
         rating = if_else(promedio_1 > 0.5, true = "1", false = "0")) %>% 
  select(id, rating) ->
  sub134_emsamble_probs_mlp_lgbmroc_catbroc_fe1
head(sub134_emsamble_probs_mlp_lgbmroc_catbroc_fe1)
```

- **Exportando predicciones:**
  
```{r}
write_csv(sub134_emsamble_probs_mlp_lgbmroc_catbroc_fe1,
          file = "../submission/sub134_emsamble_probs_mlp_lgbmroc_catbroc_fe1.csv")
```

- Clasificando predicciones con punto de corte = 0.45:
  
```{r}
promedio_probs %>% 
  mutate(id = sample_subm$id,
         rating = if_else(promedio_1 > 0.45, true = "1", false = "0")) %>% 
  select(id, rating) ->
  sub135_emsamble_probs_mlp_lgbmroc_catbroc_fe1
head(sub135_emsamble_probs_mlp_lgbmroc_catbroc_fe1)
```

- **Exportando predicciones:**

```{r}
write_csv(sub135_emsamble_probs_mlp_lgbmroc_catbroc_fe1,
          file = "../submission/sub135_emsamble_probs_mlp_lgbmroc_catbroc_fe1.csv")
```

- Clasificando predicciones con punto de corte = 0.40:
  
```{r}
promedio_probs %>% 
  mutate(id = sample_subm$id,
         rating = if_else(promedio_1 > 0.40, true = "1", false = "0")) %>% 
  select(id, rating) ->
  sub136_emsamble_probs_mlp_lgbmroc_catbroc_fe1
head(sub136_emsamble_probs_mlp_lgbmroc_catbroc_fe1)
```

- **Exportando predicciones:**
  
```{r}
write_csv(sub136_emsamble_probs_mlp_lgbmroc_catbroc_fe1,
          file = "../submission/sub136_emsamble_probs_mlp_lgbmroc_catbroc_fe1.csv")
```

## SVM + XGBoost + Red Neuronal + LightGBM-ROC + Catboost-ROC

```{r}
probs_svm <- read_csv("../probabilitys/prob_svm_fe1.csv") %>% 
  rename(pred0_svm = .pred_0,
         pred1_svm = .pred_1)

probs_xgb <- read_csv("../probabilitys/prob_xgb_fe1.csv") %>% 
  rename(pred0_xgb = .pred_0,
         pred1_xgb = .pred_1)

probs_mlp <- read_csv("../probabilitys/prob_mlp_fe1.csv") %>% 
  rename(pred0_mlp = .pred_0,
         pred1_mlp = .pred_1)

probs_lgbm_roc <- read_csv("../probabilitys/prob_lgbm_roc_fe1.csv") %>% 
  rename(pred0_lgbm_roc = .pred_0,
         pred1_lgbm_roc = .pred_1)

probs_catb_roc <- read_csv("../probabilitys/prob_catb_roc_fe1.csv") %>% 
  rename(pred0_catb_roc = .pred_0,
         pred1_catb_roc = .pred_1)

```

- Unión en una sola base de datos:
  
```{r}
probs_juntas <- bind_cols(probs_svm, probs_xgb, probs_mlp, probs_lgbm_roc,
                          probs_catb_roc)
head(probs_juntas)
```

- Promediando predicciones:
  
```{r}
promedio_probs <- probs_juntas %>% 
  mutate(promedio_1 = (pred1_mlp + pred1_lgbm_roc + pred1_catb_roc
                       + pred1_svm + pred1_xgb) / 5,
         promedio_0 = (pred0_mlp + pred0_lgbm_roc + pred0_catb_roc
                       + pred0_svm + pred0_xgb) / 5)
promedio_probs %>% 
  select(promedio_0, promedio_1) %>% 
  pivot_longer(cols = everything()) %>% 
  ggplot(aes(x = value, fill = name, color = name)) +
  geom_density(alpha = 0.5)
```

- Clasificando predicciones con punto de corte = 0.5:
  
```{r}
# Sample submission con "id"
sample_subm <- read_csv("../data/sample_submission.csv")
```

```{r}
promedio_probs %>% 
  mutate(id = sample_subm$id,
         rating = if_else(promedio_1 > 0.5, true = "1", false = "0")) %>% 
  select(id, rating) ->
  sub137_emsamble_probs_svm_xgm_mlp_lgbmroc_catbroc_fe1
head(sub137_emsamble_probs_svm_xgm_mlp_lgbmroc_catbroc_fe1)
```

- **Exportando predicciones:**
  
```{r}
write_csv(sub137_emsamble_probs_svm_xgm_mlp_lgbmroc_catbroc_fe1,
          file = "../submission/sub137_emsamble_probs_svm_xgm_mlp_lgbmroc_catbroc_fe1.csv")
```

- Clasificando predicciones con punto de corte = 0.45:
  
```{r}
promedio_probs %>% 
  mutate(id = sample_subm$id,
         rating = if_else(promedio_1 > 0.45, true = "1", false = "0")) %>% 
  select(id, rating) ->
  sub138_emsamble_probs_svm_xgm_mlp_lgbmroc_catbroc_fe1
head(sub138_emsamble_probs_svm_xgm_mlp_lgbmroc_catbroc_fe1)
```

- **Exportando predicciones:**

```{r}
write_csv(sub138_emsamble_probs_svm_xgm_mlp_lgbmroc_catbroc_fe1,
          file = "../submission/sub138_emsamble_probs_svm_xgm_mlp_lgbmroc_catbroc_fe1.csv")
```

- Clasificando predicciones con punto de corte = 0.40:
  
```{r}
promedio_probs %>% 
  mutate(id = sample_subm$id,
         rating = if_else(promedio_1 > 0.40, true = "1", false = "0")) %>% 
  select(id, rating) ->
  sub139_emsamble_probs_svm_xgm_mlp_lgbmroc_catbroc_fe1
head(sub139_emsamble_probs_svm_xgm_mlp_lgbmroc_catbroc_fe1)
```

- **Exportando predicciones:**
  
```{r}
write_csv(sub139_emsamble_probs_svm_xgm_mlp_lgbmroc_catbroc_fe1,
          file = "../submission/sub139_emsamble_probs_svm_xgm_mlp_lgbmroc_catbroc_fe1.csv")
```