---
title: "Predicción del rating de Las aplicaciones en Google Play Store"
subtitle: "Reto DataSource"
author: "[Edimer (Sidereus)](https://edimer.github.io/)"
output:
  html_notebook:
    toc: true
    toc_float: 
      smooth_scroll: false
      collapsed: false
    highlight: pygments
    theme: spacelab
    css: estilo.css
    code_folding: show
---

<center>
<img src = "../img/competencia.png" />
</center>

```{r, include=FALSE}
knitr::opts_chunk$set(echo = TRUE,
                      warning = FALSE,
                      message = FALSE,
                      fig.align = "center")
```

- [Sitio oficial del reto en DataSource.](https://www.datasource.ai/es/home/data-science-competitions-for-startups/prediciendo-el-rating-de-las-aplicaciones-en-google-play-store)

# Metodología

- Las siguientes imágenes fueron tomadas del libro [Tidy Modeling with R](https://xgboost.readthedocs.io/en/latest/parameter.html) de [Max Kuhn](https://github.com/topepo) y [Julia Silge.](https://github.com/juliasilge)

## Marco General

<center>
<img src = "https://www.tmwr.org/premade/data-science-model.svg" height = 450/>
</center>

## Estrategia de Validación

- La siguiente imagen fue tomada de [tidymodels.org](https://www.tidymodels.org/start/case-study/) e ilustra la estrategia de evaluación de modelos que adopté.

<center>
<img src = "https://www.tmwr.org/premade/resampling.svg" height = 450/>
</center>

## Fases del Modelado

<center>
<img src = "https://www.tmwr.org/premade/modeling-process.svg" height = 450/>
</center>

## Libros

### *Tidy Modeling with R*

- Consultar libro [aquí](https://www.tmwr.org/)

<center>
<img src = "../img/libro.PNG" height = 450/>
</center>

### *Applied Predictive Modeling*

- Consultar el libro [aquí.](http://appliedpredictivemodeling.com/)

<center>
<img src = "http://static1.squarespace.com/static/51156277e4b0b8b2ffe11c00/t/51157487e4b0b8b2ffe16829/1588028705660/?format=1500w" height = 450/>
</center>

### *Feature Engineering and Selection A Practical Approach for Predictive Models*

- Consultar libro [aquí.](http://www.feat.engineering/)

<center>
<img src = "https://images.routledge.com/common/jackets/amazon/978113807/9781138079229.jpg" height = 450/>
</center>

# Variables

<center>
<img src = "../img/variables.PNG" />
</center>

# Ensamble SVM, Catboost-AUC, Red Neuronal y LightGBM

```{r}
library(tidyverse)
subm3 <- read_csv("../submission/sub_03_svmR.csv") %>% 
  rename(svmR = rating)

subm17 <- read_csv("../submission/sub_17_catboost_boosting.csv") %>% 
  rename(catboost_auc = rating)

subm43 <- read_csv("../submission/sub_43_mlp.csv") %>% 
  rename(mlp = rating) 

subm51 <- read_csv("../submission/sub_51_lgbm_roc.csv") %>% 
  rename(lgbm = rating) 
  
```

- **Data con predicciones de todos los modelos:**

```{r}
subm_completa <- inner_join(subm3, subm17, by = "id") %>% 
  inner_join(subm43, by = "id") %>% 
  inner_join(subm51, by = "id")
head(subm_completa)
```


- **Ensamble:** el resultado de la "bandera" se interpreta de la siguiente manera:
  - Cuando el resultado es "1" todos los modelos clasificaron como "1" esa observación.
  - Cuando el resultado es "0" todos los modelos clasificación como "0" esa observación.
  - Cuando el resultado es "0.75" tres modelos clasificaron como "1" y un solo modelo clasificó lo contrario.
  - Cuando el resultado es "0.25" tres modelos clasificaron como "0" y un solo modelo clasificó lo contrario.
  - Cuando el resultado es "0.5" dos modelos clasificaron como "0" y los otros dos clasificaron como "1". En este caso opto por dejar la predicción del resultado de mayor puntaje en el tablero de la competencia, que en este caso es LightGBM (treesnip-linux) con punto de corte 0.45.  

```{r}
subm_completa %>% 
  mutate(bandera = svmR + catboost_auc + mlp + lgbm,
         promedio = bandera / 4,
         promedio = as.character(promedio),
         rating = if_else(promedio == "1", true = 1,
                          false = if_else(
                            promedio == "0", true = 0,
                            false = if_else(
                              promedio == "0.75", true = 1,
                              false = if_else(
                                promedio == "0.25", true = 0,
                                false = lgbm
                              )
                            )
                          ))) %>% 
  select(id, rating) ->
  sub58_ensamble_svmR_catauc_mlp_lgbm
head(sub58_ensamble_svmR_catauc_mlp_lgbm)
```

- **Exportando predicciones:**

```{r}
write_csv(sub58_ensamble_svmR_catauc_mlp_lgbm,
          file = "../submission/sub58_ensamble_svmR_catauc_mlp_lgbm.csv")
```

- El mismo ensamble anterior pero agregando la predicción final por parte de la red neuronal.

```{r}
subm_completa %>% 
  mutate(bandera = svmR + catboost_auc + mlp + lgbm,
         promedio = bandera / 4,
         promedio = as.character(promedio),
         rating = if_else(promedio == "1", true = 1,
                          false = if_else(
                            promedio == "0", true = 0,
                            false = if_else(
                              promedio == "0.75", true = 1,
                              false = if_else(
                                promedio == "0.25", true = 0,
                                false = mlp
                              )
                            )
                          ))) %>% 
  select(id, rating) ->
  sub59_ensamble_svmR_catauc_mlp_lgbm
head(sub59_ensamble_svmR_catauc_mlp_lgbm)
```

- **Exportando predicciones:**

```{r}
write_csv(sub59_ensamble_svmR_catauc_mlp_lgbm,
          file = "../submission/sub59_ensamble_svmR_catauc_mlp_lgbm.csv")
```

# Ensamble SVM, Red Neuronal y LightGBM

```{r}
library(tidyverse)
subm3 <- read_csv("../submission/sub_03_svmR.csv") %>% 
  rename(svmR = rating)

subm43 <- read_csv("../submission/sub_43_mlp.csv") %>% 
  rename(mlp = rating) 

subm51 <- read_csv("../submission/sub_51_lgbm_roc.csv") %>% 
  rename(lgbm = rating) 
```

- **Data con predicciones de todos los modelos:**

```{r}
subm_completa <- inner_join(subm3, subm43, by = "id") %>% 
  inner_join(subm51, by = "id")
head(subm_completa)
```

- **Ensamble:** el resultado de la "bandera" se interpreta de la siguiente manera:
  - Las sumas que den tres en la variable "bandera" son coincidencias en los tres modelos para la etiqueta "1".
  - Las sumas que den cero en la variable "bandera" son coincidencias en los tres modelos para la etiqueta "0".
  - Las sumas que den dos en la variable "bandera" son coincidencias en dos de los modelos para la etiqueta "1".
  - Obtengo el promedio por fila. Aquellos promedios iguales a 0.6666667 les asigno la etiqueta "1" y aquellos con promedio igual a 0.3333333 les asigno la etiqueta "0". Esto lo hago asumiendo que la mayoría tienen "la razón". Si no está en ninguna de estas opciones mantengo la predicción del modelo de mayor puntaje en el tablero de la competencia, que en este caso es MLP entrenado con R.  

```{r}
subm_completa %>% 
  mutate(bandera = svmR + mlp + lgbm,
         promedio = bandera / 3,
         promedio = as.character(promedio),
         rating = if_else(promedio == "0.333333333333333", true = 0,
                          false = if_else(
                            promedio == "0.666666666666667", true = 1,
                            false = mlp
                          ))) %>% 
  select(id, rating) ->
  sub60_ensamble_svmR_mlp_lgbmp
head(sub60_ensamble_svmR_mlp_lgbmp)
```

- **Exportando predicciones:**

```{r}
write_csv(sub60_ensamble_svmR_mlp_lgbmp,
          file = "../submission/sub60_ensamble_svmR_mlp_lgbmp.csv")
```

# Ensamble Catboost, Red Neuronal y LightGBM

```{r}
library(tidyverse)
subm17 <- read_csv("../submission/sub_17_catboost_boosting.csv") %>% 
  rename(catboost_auc = rating)

subm43 <- read_csv("../submission/sub_43_mlp.csv") %>% 
  rename(mlp = rating) 

subm51 <- read_csv("../submission/sub_51_lgbm_roc.csv") %>% 
  rename(lgbm = rating) 
```

- **Data con predicciones de todos los modelos:**

```{r}
subm_completa <- inner_join(subm17, subm43, by = "id") %>% 
  inner_join(subm51, by = "id")
head(subm_completa)
```

- **Ensamble:** el resultado de la "bandera" se interpreta de la siguiente manera:
  - Las sumas que den tres en la variable "bandera" son coincidencias en los tres modelos para la etiqueta "1".
  - Las sumas que den cero en la variable "bandera" son coincidencias en los tres modelos para la etiqueta "0".
  - Las sumas que den dos en la variable "bandera" son coincidencias en dos de los modelos para la etiqueta "1".
  - Obtengo el promedio por fila. Aquellos promedios iguales a 0.6666667 les asigno la etiqueta "1" y aquellos con promedio igual a 0.3333333 les asigno la etiqueta "0". Esto lo hago asumiendo que la mayoría tienen "la razón". Si no está en ninguna de estas opciones mantengo la predicción del modelo de mayor puntaje en el tablero de la competencia, que en este caso es MLP entrenado con R.  

```{r}
subm_completa %>% 
  mutate(bandera = catboost_auc + mlp + lgbm,
         promedio = bandera / 3,
         promedio = as.character(promedio),
         rating = if_else(promedio == "0.333333333333333", true = 0,
                          false = if_else(
                            promedio == "0.666666666666667", true = 1,
                            false = mlp
                          ))) %>% 
  select(id, rating) ->
  sub61_ensamble_catboost_mlp_lgbmp
head(sub61_ensamble_catboost_mlp_lgbmp)
```

- **Exportando predicciones:**

```{r}
write_csv(sub61_ensamble_catboost_mlp_lgbmp,
          file = "../submission/sub61_ensamble_catboost_mlp_lgbmp.csv")
```

# Ensamble Probabilidades

## Red Neuronal + LightGBM-ROC

```{r}
probs_mlp <- read_csv("../probabilitys/prob_mlp.csv") %>% 
  rename(pred0_mlp = .pred_0,
         pred1_mlp = .pred_1)
probs_lgbm_roc <- read_csv("../probabilitys/prob_lgbm_roc.csv") %>% 
  rename(pred0_lgbm_roc = .pred_0,
         pred1_lgbm_roc = .pred_1)

```

- Unión en una sola base de datos:

```{r}
probs_juntas <- bind_cols(probs_mlp, probs_lgbm_roc)
head(probs_juntas)
```

- Promediando predicciones:

```{r}
promedio_probs <- probs_juntas %>% 
  mutate(promedio_1 = (pred1_mlp + pred1_lgbm_roc) / 2,
         promedio_0 = (pred0_mlp + pred0_lgbm_roc) / 2)
promedio_probs %>% 
  select(promedio_0, promedio_1) %>% 
  pivot_longer(cols = everything()) %>% 
  ggplot(aes(x = value, fill = name, color = name)) +
  geom_density(alpha = 0.5)
```

- Clasificando predicciones con punto de corte = 0.5:

```{r}
# Sample submission con "id"
sample_subm <- read_csv("../data/sample_submission.csv")
```

```{r}
promedio_probs %>% 
  mutate(id = sample_subm$id,
         rating = if_else(promedio_1 > 0.5, true = "1", false = "0")) %>% 
  select(id, rating) ->
  sub62_emsamble_probs_mlp_lgbmroc
head(sub62_emsamble_probs_mlp_lgbmroc)
```

- **Exportando predicciones:**

```{r}
write_csv(sub62_emsamble_probs_mlp_lgbmroc,
          file = "../submission/sub62_emsamble_probs_mlp_lgbmroc.csv")
```

- Clasificando predicciones con punto de corte = 0.45:

```{r}
promedio_probs %>% 
  mutate(id = sample_subm$id,
         rating = if_else(promedio_1 > 0.45, true = "1", false = "0")) %>% 
  select(id, rating) ->
  sub63_emsamble_probs_mlp_lgbmroc
head(sub63_emsamble_probs_mlp_lgbmroc)
```

- **Exportando predicciones:**

```{r}
write_csv(sub63_emsamble_probs_mlp_lgbmroc,
          file = "../submission/sub63_emsamble_probs_mlp_lgbmroc.csv")
```

- Clasificando predicciones con punto de corte = 0.40:

```{r}
promedio_probs %>% 
  mutate(id = sample_subm$id,
         rating = if_else(promedio_1 > 0.40, true = "1", false = "0")) %>% 
  select(id, rating) ->
  sub64_emsamble_probs_mlp_lgbmroc
head(sub64_emsamble_probs_mlp_lgbmroc)
```

- **Exportando predicciones:**

```{r}
write_csv(sub64_emsamble_probs_mlp_lgbmroc,
          file = "../submission/sub64_emsamble_probs_mlp_lgbmroc.csv")
```

## Red Neuronal + LightGBM-ROC + LightGBM-F1

```{r}
probs_mlp <- read_csv("../probabilitys/prob_mlp.csv") %>% 
  rename(pred0_mlp = .pred_0,
         pred1_mlp = .pred_1)

probs_lgbm_roc <- read_csv("../probabilitys/prob_lgbm_roc.csv") %>% 
  rename(pred0_lgbm_roc = .pred_0,
         pred1_lgbm_roc = .pred_1)

probs_lgbm_f1 <- read_csv("../probabilitys/prob_lgbm_f1.csv") %>% 
  rename(pred0_lgbm_f1 = .pred_0,
         pred1_lgbm_f1 = .pred_1)

```

- Unión en una sola base de datos:

```{r}
probs_juntas <- bind_cols(probs_mlp, probs_lgbm_roc) %>% 
  bind_cols(probs_lgbm_f1)
head(probs_juntas)
```

- Promediando predicciones:

```{r}
promedio_probs <- probs_juntas %>% 
  mutate(promedio_1 = (pred1_mlp + pred1_lgbm_roc + pred1_lgbm_f1) / 3,
         promedio_0 = (pred0_mlp + pred0_lgbm_roc + pred0_lgbm_f1) / 3)
promedio_probs %>% 
  select(promedio_0, promedio_1) %>% 
  pivot_longer(cols = everything()) %>% 
  ggplot(aes(x = value, fill = name, color = name)) +
  geom_density(alpha = 0.5)
```

- Clasificando predicciones con punto de corte = 0.5:

```{r}
# Sample submission con "id"
sample_subm <- read_csv("../data/sample_submission.csv")
```

```{r}
promedio_probs %>% 
  mutate(id = sample_subm$id,
         rating = if_else(promedio_1 > 0.5, true = "1", false = "0")) %>% 
  select(id, rating) ->
  sub65_emsamble_probs_mlp_lgbmroc_lgbmf1
head(sub65_emsamble_probs_mlp_lgbmroc_lgbmf1)
```

- **Exportando predicciones:**

```{r}
write_csv(sub65_emsamble_probs_mlp_lgbmroc_lgbmf1,
          file = "../submission/sub65_emsamble_probs_mlp_lgbmroc_lgbmf1.csv")
```

- Clasificando predicciones con punto de corte = 0.45:

```{r}
promedio_probs %>% 
  mutate(id = sample_subm$id,
         rating = if_else(promedio_1 > 0.45, true = "1", false = "0")) %>% 
  select(id, rating) ->
  sub66_emsamble_probs_mlp_lgbmroc_lgbmf1
head(sub66_emsamble_probs_mlp_lgbmroc_lgbmf1)
```

- **Exportando predicciones:**

```{r}
write_csv(sub66_emsamble_probs_mlp_lgbmroc_lgbmf1,
          file = "../submission/sub66_emsamble_probs_mlp_lgbmroc_lgbmf1.csv")
```

- Clasificando predicciones con punto de corte = 0.40:

```{r}
promedio_probs %>% 
  mutate(id = sample_subm$id,
         rating = if_else(promedio_1 > 0.40, true = "1", false = "0")) %>% 
  select(id, rating) ->
  sub67_emsamble_probs_mlp_lgbmroc_lgbmf1
head(sub67_emsamble_probs_mlp_lgbmroc_lgbmf1)
```

- **Exportando predicciones:**

```{r}
write_csv(sub67_emsamble_probs_mlp_lgbmroc_lgbmf1,
          file = "../submission/sub67_emsamble_probs_mlp_lgbmroc_lgbmf1.csv")
```

# Ensamble SVM, Catboost-AUC y (MLP+LightGBM Probs)

- En este caso voy a ensamblar lo obtenido con svmR, catboost y el promedio de las probabilidades entre MLP y LightGBM. 

```{r}
subm3 <- read_csv("../submission/sub_03_svmR.csv") %>% 
  rename(svmR = rating)

subm17 <- read_csv("../submission/sub_17_catboost_boosting.csv") %>% 
  rename(catboost_auc = rating)

subm63 <- read_csv("../submission/sub63_emsamble_probs_mlp_lgbmroc.csv") %>% 
  rename(mlp_lgbm = rating) 

```

- **Data con predicciones de todos los modelos:**

```{r}
subm_completa <- inner_join(subm3, subm17, by = "id") %>% 
  inner_join(subm63, by = "id")
head(subm_completa)
```


- **Ensamble:** el resultado de la "bandera" se interpreta de la siguiente manera:
  - Las sumas que den tres en la variable "bandera" son coincidencias en los tres modelos para la etiqueta "1".
  - Las sumas que den cero en la variable "bandera" son coincidencias en los tres modelos para la etiqueta "0".
  - Las sumas que den dos en la variable "bandera" son coincidencias en dos de los modelos para la etiqueta "1".
  - Obtengo el promedio por fila. Aquellos promedios iguales a 0.6666667 les asigno la etiqueta "1" y aquellos con promedio igual a 0.3333333 les asigno la etiqueta "0". Esto lo hago asumiendo que la mayoría tienen "la razón". Si no está en ninguna de estas opciones mantengo la predicción del modelo de mayor puntaje en el tablero de la competencia, que en este caso es MLP con LightGBM entrenado con R.  

```{r}
subm_completa %>% 
  mutate(bandera = svmR + catboost_auc + mlp_lgbm,
         promedio = bandera / 3,
         promedio = as.character(promedio),
         rating = if_else(promedio == "0.333333333333333", true = 0,
                          false = if_else(
                            promedio == "0.666666666666667", true = 1,
                            false = mlp_lgbm
                          ))) %>% 
  select(id, rating) ->
  sub68_ensamble_svmR_catauc_mlplgbm
head(sub68_ensamble_svmR_catauc_mlplgbm)
```

- **Exportando predicciones:**

```{r}
write_csv(sub68_ensamble_svmR_catauc_mlplgbm,
          file = "../submission/sub68_ensamble_svmR_catauc_mlplgbm.csv")
```