---
title: "Predicción del rating de Las aplicaciones en Google Play Store"
subtitle: "Reto DataSource"
author: "[Edimer (Sidereus)](https://edimer.github.io/)"
output:
  html_notebook:
    toc: true
    toc_float: 
      smooth_scroll: false
      collapsed: false
    highlight: pygments
    theme: spacelab
    css: estilo.css
    code_folding: show
---

<center>
<img src = "../img/competencia.png" />
</center>

```{r, include=FALSE}
knitr::opts_chunk$set(echo = TRUE,
                      warning = FALSE,
                      message = FALSE,
                      fig.align = "center")
```

- [Sitio oficial del reto en DataSource.](https://www.datasource.ai/es/home/data-science-competitions-for-startups/prediciendo-el-rating-de-las-aplicaciones-en-google-play-store)

# Variables

<center>
<img src = "../img/variables.PNG" />
</center>

# Datos Train

```{r}
library(tidyverse)

load("../data/train_FE1.Rdata")
new_train1 <- new_train1 %>% 
  mutate(Rating = as.factor(Rating)) %>% 
  mutate_if(is.integer, as.numeric)
head(new_train1)
```

# Análisis Exploratorio

```{r}
theme_set(theme_minimal())
```

## Distribuciones

### Numéricas

```{r, fig.width=8, fig.height=10}
new_train1 %>% 
  select(Rating, which(sapply(., class) == "numeric")) %>% 
  select(-new_year) %>% 
  pivot_longer(cols = -Rating) %>% 
  ggplot(aes(x = value, fill = Rating, color = Rating)) +
  facet_wrap(~name, scales = "free", ncol = 3) +
  geom_density(alpha = 0.5) +
  scale_x_log10() +
  theme(legend.position = "top")
```

### Categóricas

- **Content_rating - Type:**

```{r, fig.width=8, fig.height=5}
new_train1 %>% 
  select_if(is.factor) %>% 
  select(-App) %>% 
  pivot_longer(cols = -Rating) %>%  
  filter(name %in% c("content_rating", "Type")) %>% 
  ggplot(aes(x = value, fill = Rating, color = Rating)) +
  facet_wrap(~name, scales = "free") +
  geom_bar(position = "fill", alpha = 0.5) +
  coord_flip() +
  theme(legend.position = "top")
```

- **Category - new_genres:**

```{r, fig.width=8, fig.height=15}
new_train1 %>% 
  select_if(is.factor) %>% 
  select(-App) %>% 
  pivot_longer(cols = -Rating) %>%  
  filter(name %in% c("Category", "new_genres")) %>% 
  ggplot(aes(x = value, fill = Rating, color = Rating)) +
  facet_wrap(~name, scales = "free") +
  geom_bar(position = "fill", alpha = 0.5) +
  coord_flip() +
  theme(legend.position = "top")
```

## Interacciones Dobles

- Voy a explorar cómo es el comportamiento (promedio) de las variables numéricas cuando son evaluadas en los niveles de la variable respuesta *Rating* y cada una de las variables categóricas.
- Las interacciones dobles podrían sugerir la necesidad de extraer nuevas características.

### Rating-Content Rating

```{r, fig.width=8, fig.height=15, message=FALSE}
new_train1 %>% 
  select(Rating, content_rating, which(sapply(., class) == "numeric")) %>% 
  select(-new_year) %>% 
  pivot_longer(cols = !c(Rating, content_rating)) %>% 
  group_by(Rating, content_rating, name) %>% 
  summarise(promedio = mean(value, na.rm = TRUE)) %>% 
  ungroup() %>% 
  ggplot(aes(x = content_rating, y = promedio, color = Rating, group = Rating)) +
  facet_wrap(~name, scales = "free", ncol = 2) +
  geom_point(size = 2) +
  geom_line() +
  theme(legend.position = "top")
```

### Rating-Type

```{r, fig.width=8, fig.height=15, message=FALSE}
new_train1 %>% 
  select(Rating, Type, which(sapply(., class) == "numeric")) %>% 
  select(-new_year) %>% 
  pivot_longer(cols = !c(Rating, Type)) %>% 
  group_by(Rating, Type, name) %>% 
  summarise(promedio = mean(value, na.rm = TRUE)) %>% 
  ungroup() %>% 
  ggplot(aes(x = Type, y = promedio, color = Rating, group = Rating)) +
  facet_wrap(~name, scales = "free", ncol = 2) +
  geom_point(size = 2) +
  geom_line() +
  theme(legend.position = "top")
```

### Rating-Category

```{r, fig.width=8, fig.height=40, message=FALSE}
new_train1 %>% 
  select(Rating, Category, which(sapply(., class) == "numeric")) %>% 
  select(-new_year) %>% 
  pivot_longer(cols = !c(Rating, Category)) %>% 
  group_by(Rating, Category, name) %>% 
  summarise(promedio = mean(value, na.rm = TRUE)) %>% 
  ungroup() %>% 
  ggplot(aes(x = Category, y = promedio, color = Rating, group = Rating)) +
  facet_wrap(~name, scales = "free", ncol = 1) +
  geom_point(size = 2) +
  geom_line() +
  theme(legend.position = "top",
        axis.text.x = element_text(angle = 35, hjust = 1))
```
## Correlaciones

- **Variables originales:**

```{r, fig.width=8}
library(corrplot)
new_train1 %>% 
  select_if(is.numeric) %>%  
  cor(method = "spearman", use = "pairwise.complete.obs") %>% 
  corrplot(
    type = "upper",
    diag = FALSE,
    method = "pie",
    tl.srt = 35,
    tl.col = "black"
  )
```
- **Variables con logaritmos (log1p):**

```{r, fig.width=8}
library(corrplot)
new_train1 %>% 
  select_if(is.numeric) %>%  
  mutate_if(is.numeric, log1p) %>% 
  cor(method = "spearman", use = "pairwise.complete.obs") %>% 
  corrplot(
    type = "upper",
    diag = FALSE,
    method = "pie",
    tl.srt = 35,
    tl.col = "black"
  )
```

## ACP

```{r}
library(tidymodels)
# "Receta" y "preparación" para PCA y UMAP
receta_reductDim <- new_train1 %>%
  mutate(Rating = as.numeric(as.character(Rating))) %>% 
  select_if(is.numeric) %>% 
  select(-new_year) %>% 
  recipe(~ .) %>% 
  update_role(Rating, new_role = "id") %>% 
  step_knnimpute(all_predictors()) %>% 
  step_BoxCox(all_predictors()) %>%
  step_normalize(all_predictors()) %>% 
  step_pca(all_predictors())
  
pca_prep <- receta_reductDim %>% prep()
pca_prep
```

- **Recuperando resultados de PCA:**

```{r}
# Cargas (loadings)
tidy_pca <- tidy(pca_prep, 4) 
tidy_pca %>% 
  filter(component %in% paste0("PC", 1:5)) %>% 
  ggplot(aes(x = value, y = terms, fill = value)) +
  facet_wrap(~component, ncol = 5) +
  geom_col(show.legend = FALSE)
```

- **CP1 vs CP2:**

```{r}
juice(pca_prep) %>% 
  ggplot(aes(x = PC1, y = PC2, color = as.factor(Rating))) + 
  geom_point(alpha = 0.5) +
  geom_vline(xintercept = 0, lty = 2, lwd = 0.1) +
  geom_hline(yintercept = 0, lty = 2, lwd = 0.1)
```

## UMAP

```{r}
library(embed)
# "Receta" y "preparación"  UMAP
receta_umap <- new_train1 %>%
  mutate(Rating = as.numeric(as.character(Rating))) %>% 
  select_if(is.numeric) %>% 
  select(-new_year) %>% 
  recipe(~ .) %>% 
  update_role(Rating, new_role = "id") %>% 
  step_knnimpute(all_predictors()) %>% 
  step_BoxCox(all_predictors()) %>%
  step_normalize(all_predictors()) %>% 
  step_umap(all_predictors())
  
umap_prep <- receta_umap %>% prep()
umap_prep
```

- **Gráfico con nuevas coordenadas:**

```{r}
juice(umap_prep) %>% 
  ggplot(aes(x = umap_1, y = umap_2, color = as.factor(Rating))) + 
  geom_point(alpha = 0.5) +
  geom_vline(xintercept = 0, lty = 2, lwd = 0.1) +
  geom_hline(yintercept = 0, lty = 2, lwd = 0.1)
```

