---
title: "Predicción del rating de Las aplicaciones en Google Play Store"
subtitle: "Reto DataSource"
author: "[Edimer (Sidereus)](https://edimer.github.io/)"
output:
  html_notebook:
    toc: true
    toc_float: 
      smooth_scroll: false
      collapsed: false
    highlight: pygments
    theme: spacelab
    css: estilo.css
    code_folding: hide
---

<center>
<img src = "../img/competencia.png" />
</center>

```{r, include=FALSE}
knitr::opts_chunk$set(echo = TRUE,
                      warning = FALSE,
                      message = FALSE,
                      fig.align = "center")
```

- [Sitio oficial del reto en DataSource.](https://www.datasource.ai/es/home/data-science-competitions-for-startups/prediciendo-el-rating-de-las-aplicaciones-en-google-play-store)

# Variables

<center>
<img src = "../img/variables.PNG" />
</center>

# Datos Iniciales {.tabset .tabset-fade .tabset-pills}

## Train

```{r, message=FALSE, warning=FALSE}
library(tidyverse)
train <- read_csv("../data/train.csv") %>% 
  mutate_if(is.character, as.factor)
head(train)
```

## Test

```{r, message=FALSE, warning=FALSE}
test <- read_csv("../data/test.csv") %>% 
  mutate_if(is.character, as.factor)
head(test)
```

## Sample Submission

```{r, message=FALSE, warning=FALSE}
sampleSub <- read_csv("../data/sample_submission.csv")
head(sampleSub)
```

# Feature Engineering

## Depuración Inicial

- La variable size está como carácter y en realidad podría ser tratada como un numéro, por tal motivo se crea una nueva variable que tiene el tamaño de la aplicación. Como están dadas en diferentes unidades (mega, kilo) se llevan a una sola unidad, en este caso a kilobytes (multiplicando las que están en megabytes [por 1024 (binario).](https://www.gbmb.org/mb-to-kb#:~:text=1%20Megabyte%20is%20equal%20to,to%201024%20kilobytes%20(binary).)).
- El número de descargas (installs) se convierte a numérico
- El precio de la aplicación se convierte a numérico
- La variable *género* de la aplicación inicialmente cuenta con 107 niveles (géneros) diferentes, sin embargo, están codificados por dos descripciones separadas por punto y coma, de tal manera que muchos de estos niveles se repiten; por tal motivo separo esta variable en el **punto y coma** y sólo utilizo la primera columna resultante. En esta nueva variable unifico algunos *géneros*, por ejemplo, para la música aparecen dos: *Music* y *Muscis & Audio*, recodifico uno de los dos. Quedan 46 géneros diferentes.
- La fecha de actualización se convierte a tipo *Date*. Primero separo las tres columnas mes, día y año *-- orden en el que vienen --* conformando tres nuevas variables, con estas tres nuevamente uno las fechas en el orden año/mes/día y se convierte a formato *Date*.
- La versión actual de la aplicación inicialmente tiene 1947 niveles, sin embargo, la variación es alta por el número de subversiones que manejan. Por ejemplo, una app puede estar en su versión 1.1, otra podría estar en 1.1.1.0, ambas están en el nivel 1, no obstante, son niveles diferentes. En este caso voy a seperar la variable "Current ver" donde está el punto (1.1.1), dando lugar con ello a nuevas variables, la primera de ellas informará acerca de la versión de la app, sin tener en cuenta las subversiones. Esta variable es la que voy a incluir en el análisisi como "new_version" haciendo referencia a la versión de la app, con la segunda variable (seguida del punto) creo una nueva variable de nombre "new_subversion", haciendo referencia a la subversión de la app. Para la versión valores superiores a 25 (sólo el 1%) les asigno NA y para la subversión valores por encima del 50 les asigno NA (sólo el 3%).
- La versión mínima requerida de android también la obtengo como numérica.
- Finalmente selecciono sólo aquellas variables que van a ingresar al análisis. 
- Elimino la fila con el nivel en *content_rating* igual a *"unrated"* (sin clasificar). Además, las tres filas que aparecen con el nivel  *"Adults only 18+"* los agrego a la etiqueta *"Mature 17+"*. Esto es con la finalidad de tener los mismo niveles en train y test.
- **Comprobación:** todos los niveles en la base de datos *train* están en la base de datos *test*.

## Nuevas variables

- Aunque en la depuración inicial obtuve nuevas variables, todas están ligadas a las variables iniciales. En este apartado voy a extraer nuevas variables (variables derivadas).
- Número de letras en el nombre de la App
- Número de palabras en el nombre de la App
- Obtengo la tasa (rate) entre el número de *reviews* y número de instalaciones (*installs*).
- Obtengo la tasa (rate) entre la versión y la subversión.
- Obtengo la tasa (rate) entre el número de *reviews* y el tamaño de la app.
- Obtengo la tasa (rate) entre el número de instalaciones (*installs*) y el tamaño de la app.
- Como la variable *reviews* ha resultado ser la más importante en la modelación que he hecho hasta ahora, obtengo el promedio de esta variable en las categorías y géneros de la app.

## Train

```{r, warning=FALSE, message=FALSE}
train  %>% 
  mutate(new_size = extract_numeric(Size),
         unit_size = str_extract(Size, "[A-Z | a-z]+"),
         size_kb = if_else(unit_size == "M", true = new_size * 1000,
                           false = new_size),
         new_installs = extract_numeric(Installs),
         new_price = extract_numeric(Price)) %>% 
  separate(Genres, into = c("new_genres", "new_genre2"), sep = ";",
           remove = FALSE) %>% 
  mutate(new_genres = gsub("Music & Audio", "Music", new_genres),
         new_genres = gsub("Educational", "Education", new_genres)) %>% 
  separate(`Last Updated`, into = c("new_month", "new_day", "new_year"), sep = " ",
           remove = FALSE) %>% 
  mutate(new_day = extract_numeric(new_day),
         new_month = factor(new_month,
                            levels = c("January", "February", "March", "April",
                                       "May", "June", "July", "August", "September",
                                       "October", "November", "December")),
         new_month_num = as.integer(new_month),
         new_year = as.numeric(new_year)) %>% 
  unite(new_year, new_month_num, new_day, col = "date_update",
        remove = FALSE, sep = "/") %>% 
  mutate(date_update = as.Date(date_update, format = "%Y/%m/%d")) %>% 
  separate(`Current Ver`, into = c("v1", "v2", "v3", "v4", "v5", "v6"), sep = "[.]",
           remove = FALSE) %>% 
  mutate(new_version = as.numeric(v1),
         new_version = ifelse(new_version > 25, NA, new_version),
         new_subversion = as.numeric(v2),
         new_subversion = ifelse(new_subversion > 50, NA, new_subversion),
         min_android = extract_numeric(`Android Ver`),
         Category = Hmisc::capitalize(tolower(Category))) %>% 
  select(-c(new_genre2, v1:v6, `Android Ver`, ID, Size, Installs, Price, 
            Genres, `Last Updated`, `Current Ver`, new_size, unit_size,
            new_month)) %>% 
  rename(content_rating = `Content Rating`) %>% 
  filter(content_rating != "Unrated") %>% 
  mutate(content_rating = factor(content_rating,
                                 labels = c("Mature 17+", "Everyone",
                                            "Everyone 10+", "Mature 17+",
                                            "Teen"))) %>% 
  mutate(content_rating = as.character(content_rating),
         letters_app = nchar(as.character(App)),
         words_app = sapply(strsplit(as.character(App), " "), length),
         rate_reviews_install = Reviews / new_installs,
         rate_version_subversion = new_version / new_subversion,
         rate_version_subversion = ifelse(is.infinite(rate_version_subversion), 0,
                                          rate_version_subversion),
         rate_reviews_size = Reviews / size_kb,
         rate_installs_size = new_installs / size_kb) %>% 
  group_by(Category) %>% 
  mutate(mean_reviews_category = mean(Reviews, na.rm = TRUE)) %>% 
  ungroup() %>% 
  group_by(new_genres) %>% 
  mutate(mean_reviews_genres = mean(Reviews, na.rm = TRUE)) %>% 
  ungroup() %>% 
  mutate_if(is.character, as.factor) %>% 
  droplevels() ->
  new_train1
head(new_train1)
```

## Test

```{r, warning=FALSE, message=FALSE}
test  %>% 
  mutate(new_size = extract_numeric(Size),
         unit_size = str_extract(Size, "[A-Z | a-z]+"),
         size_kb = if_else(unit_size == "M", true = new_size * 1000,
                           false = new_size),
         new_installs = extract_numeric(Installs),
         new_price = extract_numeric(Price)) %>% 
  separate(Genres, into = c("new_genres", "new_genre2"), sep = ";",
           remove = FALSE) %>% 
  mutate(new_genres = gsub("Music & Audio", "Music", new_genres),
         new_genres = gsub("Educational", "Education", new_genres)) %>% 
  separate(`Last Updated`, into = c("new_month", "new_day", "new_year"), sep = " ",
           remove = FALSE) %>% 
  mutate(new_day = extract_numeric(new_day),
         new_month = factor(new_month,
                            levels = c("January", "February", "March", "April",
                                       "May", "June", "July", "August", "September",
                                       "October", "November", "December")),
         new_month_num = as.integer(new_month),
         new_year = as.numeric(new_year)) %>% 
  unite(new_year, new_month_num, new_day, col = "date_update",
        remove = FALSE, sep = "/") %>% 
  mutate(date_update = as.Date(date_update, format = "%Y/%m/%d")) %>% 
  separate(`Current Ver`, into = c("v1", "v2", "v3", "v4", "v5", "v6"), sep = "[.]",
           remove = FALSE) %>% 
  mutate(new_version = as.numeric(v1),
         new_version = ifelse(new_version > 25, NA, new_version),
         new_subversion = as.numeric(v2),
         new_subversion = ifelse(new_subversion > 50, NA, new_subversion),
         min_android = extract_numeric(`Android Ver`),
         Category = Hmisc::capitalize(tolower(Category))) %>% 
  select(-c(new_genre2, v1:v6, `Android Ver`, ID, Size, Installs, Price, 
            Genres, `Last Updated`, `Current Ver`, new_size, unit_size,
            new_month)) %>% 
  rename(content_rating = `Content Rating`) %>% 
  mutate(content_rating = as.character(content_rating),
         letters_app = nchar(as.character(App)),
         words_app = sapply(strsplit(as.character(App), " "), length),
         rate_reviews_install = Reviews / new_installs,
         rate_version_subversion = new_version / new_subversion,
         rate_version_subversion = ifelse(is.infinite(rate_version_subversion), 0,
                                          rate_version_subversion),
         rate_reviews_size = Reviews / size_kb,
         rate_installs_size = new_installs / size_kb) %>% 
  group_by(Category) %>% 
  mutate(mean_reviews_category = mean(Reviews, na.rm = TRUE)) %>% 
  ungroup() %>% 
  group_by(new_genres) %>% 
  mutate(mean_reviews_genres = mean(Reviews, na.rm = TRUE)) %>% 
  ungroup() %>% 
  mutate_if(is.character, as.factor) %>% 
  droplevels() %>% 
  mutate_if(is.character, as.factor) ->
  new_test1
head(new_test1)
```

# Exportando datos

## Rdata

- **Train:**

```{r}
save(new_train1, file = "../data/train_FE1.Rdata", compress = "xz")
```

- **Test:**

```{r}
save(new_test1, file = "../data/test_FE1.Rdata", compress = "xz")
```

## CSV

- **Train:**

```{r}
data.table::fwrite(new_train1, file = "../data/train_FE1.csv")
```

- **Test:**

```{r}
data.table::fwrite(new_test1, file = "../data/test_FE1.csv")
```